---
title: "4.2 Effectiveness of Minecraft Customization"
output: html_notebook
---

```{r}
# 匯入實驗資料
data <- read.csv("C:/Users/David/Desktop/Data_Analysis/Raw_Data/實驗資料.csv", stringsAsFactors = TRUE)
```

### **Flow Experience**

#### **Overall Flow**

```{r}
# 觀察兩組樣本的整體心流分布
mean(data[data$Experimental_Condition == "心流", "Flow_Total"])
sd(data[data$Experimental_Condition == "心流", "Flow_Total"])
mean(data[data$Experimental_Condition == "原始", "Flow_Total"])
sd(data[data$Experimental_Condition == "原始", "Flow_Total"])

qqnorm(data[data$Experimental_Condition == "心流", "Flow_Total"])
qqline(data[data$Experimental_Condition == "心流", "Flow_Total"])
qqnorm(data[data$Experimental_Condition == "原始", "Flow_Total"])
qqline(data[data$Experimental_Condition == "原始", "Flow_Total"])
```

```{r}
# 檢驗兩組樣本的整體心流是否為常態分布（No/YES）
shapiro.test(data[data$Experimental_Condition == "心流", "Flow_Total"])
shapiro.test(data[data$Experimental_Condition == "原始", "Flow_Total"])
```

```{r}
# 檢驗兩組樣本的整體心流中位數是否相同（NO）
wilcox.test(Flow_Total ~ Experimental_Condition, data = data)
```

#### **Challenge-Skill Balance**

```{r}
# 觀察兩組樣本的挑戰與技能的平衡分布
mean(data[data$Experimental_Condition == "心流", "Flow_Balance"])
sd(data[data$Experimental_Condition == "心流", "Flow_Balance"])
mean(data[data$Experimental_Condition == "原始", "Flow_Balance"])
sd(data[data$Experimental_Condition == "原始", "Flow_Balance"])

qqnorm(data[data$Experimental_Condition == "心流", "Flow_Balance"])
qqline(data[data$Experimental_Condition == "心流", "Flow_Balance"])
qqnorm(data[data$Experimental_Condition == "原始", "Flow_Balance"])
qqline(data[data$Experimental_Condition == "原始", "Flow_Balance"])
```

```{r}
# 檢驗兩組樣本的挑戰與技能的平衡是否為常態分布（YES）
shapiro.test(data[data$Experimental_Condition == "心流", "Flow_Balance"])
shapiro.test(data[data$Experimental_Condition == "原始", "Flow_Balance"])
```

```{r}
# 檢驗兩組樣本的挑戰與技能的平衡中位數是否相同（YES）
wilcox.test(Flow_Balance ~ Experimental_Condition, data = data)
```

#### **Clear Goals**

```{r}
# 觀察兩組樣本的清晰的目標分布
mean(data[data$Experimental_Condition == "心流", "Flow_Goal"])
sd(data[data$Experimental_Condition == "心流", "Flow_Goal"])
mean(data[data$Experimental_Condition == "原始", "Flow_Goal"])
sd(data[data$Experimental_Condition == "原始", "Flow_Goal"])

qqnorm(data[data$Experimental_Condition == "心流", "Flow_Goal"])
qqline(data[data$Experimental_Condition == "心流", "Flow_Goal"])
qqnorm(data[data$Experimental_Condition == "原始", "Flow_Goal"])
qqline(data[data$Experimental_Condition == "原始", "Flow_Goal"])
```

```{r}
# 檢驗兩組樣本的清晰的目標是否為常態分布（YES）
shapiro.test(data[data$Experimental_Condition == "心流", "Flow_Goal"])
shapiro.test(data[data$Experimental_Condition == "原始", "Flow_Goal"])
```

```{r}
# 檢驗兩組樣本的清晰的目標中位數是否相同（NO）
wilcox.test(Flow_Goal ~ Experimental_Condition, data = data)
```

#### **Unambiguous Feedback**

```{r}
# 觀察兩組樣本的明確的回饋分布
mean(data[data$Experimental_Condition == "心流", "Flow_Feedback"])
sd(data[data$Experimental_Condition == "心流", "Flow_Feedback"])
mean(data[data$Experimental_Condition == "原始", "Flow_Feedback"])
sd(data[data$Experimental_Condition == "原始", "Flow_Feedback"])

qqnorm(data[data$Experimental_Condition == "心流", "Flow_Feedback"])
qqline(data[data$Experimental_Condition == "心流", "Flow_Feedback"])
qqnorm(data[data$Experimental_Condition == "原始", "Flow_Feedback"])
qqline(data[data$Experimental_Condition == "原始", "Flow_Feedback"])
```

```{r}
# 檢驗兩組樣本的明確的回饋是否為常態分布（YES/NO）
shapiro.test(data[data$Experimental_Condition == "心流", "Flow_Feedback"])
shapiro.test(data[data$Experimental_Condition == "原始", "Flow_Feedback"])
```

```{r}
# 檢驗兩組樣本的明確的回饋中位數是否相同（YES）
wilcox.test(Flow_Feedback ~ Experimental_Condition, data = data)
```

#### **Action-Awareness Merging**

```{r}
# 觀察兩組樣本的行動與意識的融合分布
mean(data[data$Experimental_Condition == "心流", "Flow_Merge"])
sd(data[data$Experimental_Condition == "心流", "Flow_Merge"])
mean(data[data$Experimental_Condition == "原始", "Flow_Merge"])
sd(data[data$Experimental_Condition == "原始", "Flow_Merge"])

qqnorm(data[data$Experimental_Condition == "心流", "Flow_Merge"])
qqline(data[data$Experimental_Condition == "心流", "Flow_Merge"])
qqnorm(data[data$Experimental_Condition == "原始", "Flow_Merge"])
qqline(data[data$Experimental_Condition == "原始", "Flow_Merge"])
```

```{r}
# 檢驗兩組樣本的行動與意識的融合是否為常態分布（NO）
shapiro.test(data[data$Experimental_Condition == "心流", "Flow_Merge"])
shapiro.test(data[data$Experimental_Condition == "原始", "Flow_Merge"])
```

```{r}
# 檢驗兩組樣本的行動與意識的融合中位數是否相同（YES）
wilcox.test(Flow_Merge ~ Experimental_Condition, data = data)
```

#### **Concentration on Task at Hand**

```{r}
# 觀察兩組樣本的專注於手邊的任務分布
mean(data[data$Experimental_Condition == "心流", "Flow_Concentration"])
sd(data[data$Experimental_Condition == "心流", "Flow_Concentration"])
mean(data[data$Experimental_Condition == "原始", "Flow_Concentration"])
sd(data[data$Experimental_Condition == "原始", "Flow_Concentration"])

qqnorm(data[data$Experimental_Condition == "心流", "Flow_Concentration"])
qqline(data[data$Experimental_Condition == "心流", "Flow_Concentration"])
qqnorm(data[data$Experimental_Condition == "原始", "Flow_Concentration"])
qqline(data[data$Experimental_Condition == "原始", "Flow_Concentration"])
```

```{r}
# 檢驗兩組樣本的專注於手邊的任務是否為常態分布（YES/NO）
shapiro.test(data[data$Experimental_Condition == "心流", "Flow_Concentration"])
shapiro.test(data[data$Experimental_Condition == "原始", "Flow_Concentration"])
```

```{r}
# 檢驗兩組樣本的專注於手邊的任務中位數是否相同（YES）
wilcox.test(Flow_Concentration ~ Experimental_Condition, data = data)
```

#### **Sense of Control**

```{r}
# 觀察兩組樣本的控制感分布
mean(data[data$Experimental_Condition == "心流", "Flow_Control"])
sd(data[data$Experimental_Condition == "心流", "Flow_Control"])
mean(data[data$Experimental_Condition == "原始", "Flow_Control"])
sd(data[data$Experimental_Condition == "原始", "Flow_Control"])

qqnorm(data[data$Experimental_Condition == "心流", "Flow_Control"])
qqline(data[data$Experimental_Condition == "心流", "Flow_Control"])
qqnorm(data[data$Experimental_Condition == "原始", "Flow_Control"])
qqline(data[data$Experimental_Condition == "原始", "Flow_Control"])
```

```{r}
# 檢驗兩組樣本的控制感是否為常態分布（YES）
shapiro.test(data[data$Experimental_Condition == "心流", "Flow_Control"])
shapiro.test(data[data$Experimental_Condition == "原始", "Flow_Control"])
```

```{r}
# 檢驗兩組樣本的控制感中位數是否相同（NO）
wilcox.test(Flow_Control ~ Experimental_Condition, data = data)
```

#### **Loss of Self-Consciousness**

```{r}
# 觀察兩組樣本的自我意識的喪失分布
mean(data[data$Experimental_Condition == "心流", "Flow_Loss"])
sd(data[data$Experimental_Condition == "心流", "Flow_Loss"])
mean(data[data$Experimental_Condition == "原始", "Flow_Loss"])
sd(data[data$Experimental_Condition == "原始", "Flow_Loss"])

qqnorm(data[data$Experimental_Condition == "心流", "Flow_Loss"])
qqline(data[data$Experimental_Condition == "心流", "Flow_Loss"])
qqnorm(data[data$Experimental_Condition == "原始", "Flow_Loss"])
qqline(data[data$Experimental_Condition == "原始", "Flow_Loss"])
```

```{r}
# 檢驗兩組樣本的自我意識的喪失是否為常態分布（YES/NO）
shapiro.test(data[data$Experimental_Condition == "心流", "Flow_Loss"])
shapiro.test(data[data$Experimental_Condition == "原始", "Flow_Loss"])
```

```{r}
# 檢驗兩組樣本的自我意識的喪失中位數是否相同（YES）
wilcox.test(Flow_Loss ~ Experimental_Condition, data = data)
```

#### **Transformation of Time**

```{r}
# 觀察兩組樣本的時間的轉變分布
mean(data[data$Experimental_Condition == "心流", "Flow_Time"])
sd(data[data$Experimental_Condition == "心流", "Flow_Time"])
mean(data[data$Experimental_Condition == "原始", "Flow_Time"])
sd(data[data$Experimental_Condition == "原始", "Flow_Time"])

qqnorm(data[data$Experimental_Condition == "心流", "Flow_Time"])
qqline(data[data$Experimental_Condition == "心流", "Flow_Time"])
qqnorm(data[data$Experimental_Condition == "原始", "Flow_Time"])
qqline(data[data$Experimental_Condition == "原始", "Flow_Time"])
```

```{r}
# 檢驗兩組樣本的時間的轉變是否為常態分布（YES）
shapiro.test(data[data$Experimental_Condition == "心流", "Flow_Time"])
shapiro.test(data[data$Experimental_Condition == "原始", "Flow_Time"])
```

```{r}
# 檢驗兩組樣本的時間的轉變中位數是否相同（YES）
wilcox.test(Flow_Time ~ Experimental_Condition, data = data)
```

#### **Autotelic Experience**

```{r}
# 觀察兩組樣本的自得其樂的體驗分布
mean(data[data$Experimental_Condition == "心流", "Flow_Autotelic"])
sd(data[data$Experimental_Condition == "心流", "Flow_Autotelic"])
mean(data[data$Experimental_Condition == "原始", "Flow_Autotelic"])
sd(data[data$Experimental_Condition == "原始", "Flow_Autotelic"])

qqnorm(data[data$Experimental_Condition == "心流", "Flow_Autotelic"])
qqline(data[data$Experimental_Condition == "心流", "Flow_Autotelic"])
qqnorm(data[data$Experimental_Condition == "原始", "Flow_Autotelic"])
qqline(data[data$Experimental_Condition == "原始", "Flow_Autotelic"])
```

```{r}
# 檢驗兩組樣本的自得其樂的體驗是否為常態分布（YES/NO）
shapiro.test(data[data$Experimental_Condition == "心流", "Flow_Autotelic"])
shapiro.test(data[data$Experimental_Condition == "原始", "Flow_Autotelic"])
```

```{r}
# 檢驗兩組樣本的自得其樂的體驗中位數是否相同（NO）
wilcox.test(Flow_Autotelic ~ Experimental_Condition, data = data)
```

```{r}
# 設定繪圖布局和尺寸
par(mfrow = c(2, 2), mar = c(2.5, 2.5, 2.5, 2.5))

# 設定繪圖顏色
colors <- c("lightblue", "lightyellow")

# 繪製兩組樣本的整體心流箱型圖
flow_ft <- data[data$Experimental_Condition == "心流", "Flow_Total"]
basic_ft <- data[data$Experimental_Condition == "原始", "Flow_Total"]
all_ft <- list(flow_ft = flow_ft, basic_ft = basic_ft)
boxplot(all_ft, main = "Overall Flow", names = c("Flow-Promoting", "Basic"), col = colors)

# 繪製兩組樣本的清晰的目標箱型圖
flow_fg <- data[data$Experimental_Condition == "心流", "Flow_Goal"]
basic_fg <- data[data$Experimental_Condition == "原始", "Flow_Goal"]
all_fg <- list(flow_fg = flow_fg, basic_fg = basic_fg)
boxplot(all_fg, main = "Clear Goals", names = c("Flow-Promoting", "Basic"), col = colors)

# 繪製兩組樣本的控制感箱型圖
flow_fc <- data[data$Experimental_Condition == "心流", "Flow_Control"]
basic_fc <- data[data$Experimental_Condition == "原始", "Flow_Control"]
all_fc <- list(flow_fc = flow_fc, basic_fc = basic_fc)
boxplot(all_fc, main = "Sense of Control", names = c("Flow-Promoting", "Basic"), col = colors)

# 繪製兩組樣本的自得其樂的體驗箱型圖
flow_fa <- data[data$Experimental_Condition == "心流", "Flow_Autotelic"]
basic_fa <- data[data$Experimental_Condition == "原始", "Flow_Autotelic"]
all_fa <- list(flow_fa = flow_fa, basic_fa = basic_fa)
boxplot(all_fa, main = "Autotelic Experience", names = c("Flow-Promoting", "Basic"), col = colors)

# 重置繪圖布局
par(mfrow = c(1, 1))
```

### **Creative Thinking**

```{r}
# 新增三欄對應創意思維前後測變化的資料
data$AUT_Fluency_Difference <- data$AUT_Fluency_Posttest - data$AUT_Fluency_Pretest
data$AUT_Originality_Difference <- data$AUT_Originality_Posttest - data$AUT_Originality_Pretest
data$RAT_Difference <- data$RAT_Posttest - data$RAT_Pretest

# 提取兩組樣本的資料並分別儲存
flow <- data[data$Experimental_Condition == "心流", ]
basic <- data[data$Experimental_Condition == "原始", ]
```

#### **Divergent Thinking Fluency**

```{r}
# 觀察兩組樣本實驗前後的發散思維流暢性分布
mean(data[data$Experimental_Condition == "心流", "AUT_Fluency_Pretest"])
sd(data[data$Experimental_Condition == "心流", "AUT_Fluency_Pretest"])
mean(data[data$Experimental_Condition == "心流", "AUT_Fluency_Posttest"])
sd(data[data$Experimental_Condition == "心流", "AUT_Fluency_Posttest"])

mean(data[data$Experimental_Condition == "原始", "AUT_Fluency_Pretest"])
sd(data[data$Experimental_Condition == "原始", "AUT_Fluency_Pretest"])
mean(data[data$Experimental_Condition == "原始", "AUT_Fluency_Posttest"])
sd(data[data$Experimental_Condition == "原始", "AUT_Fluency_Posttest"])

boxplot(list(flow$AUT_Fluency_Pretest, flow$AUT_Fluency_Posttest), main = "Flow-Promoting", names = c("Pretest", "Posttest"))
boxplot(list(basic$AUT_Fluency_Pretest, basic$AUT_Fluency_Posttest), main = "Basic", names = c("Pretest", "Posttest"))
```

```{r}
# 觀察兩組樣本實驗前後的發散思維流暢性變化分布
mean(data[data$Experimental_Condition == "心流", "AUT_Fluency_Difference"])
sd(data[data$Experimental_Condition == "心流", "AUT_Fluency_Difference"])
mean(data[data$Experimental_Condition == "原始", "AUT_Fluency_Difference"])
sd(data[data$Experimental_Condition == "原始", "AUT_Fluency_Difference"])

qqnorm(data[data$Experimental_Condition == "心流", "AUT_Fluency_Difference"])
qqline(data[data$Experimental_Condition == "心流", "AUT_Fluency_Difference"])
qqnorm(data[data$Experimental_Condition == "原始", "AUT_Fluency_Difference"])
qqline(data[data$Experimental_Condition == "原始", "AUT_Fluency_Difference"])
```

```{r}
# 檢驗兩組樣本實驗前後的發散思維流暢性變化是否為常態分布（YES）
shapiro.test(data[data$Experimental_Condition == "心流", "AUT_Fluency_Difference"])
shapiro.test(data[data$Experimental_Condition == "原始", "AUT_Fluency_Difference"])
```

```{r}
# 檢驗兩組樣本實驗前後的發散思維流暢性中位數是否相同（NO/YES）
wilcox.test(flow$AUT_Fluency_Pretest, flow$AUT_Fluency_Posttest, alternative = "two.sided", paired = TRUE)
wilcox.test(basic$AUT_Fluency_Pretest, basic$AUT_Fluency_Posttest, alternative = "two.sided", paired = TRUE)
```

```{r}
# 檢驗兩組樣本實驗前後的發散思維流暢性變化中位數是否相同（YES）
wilcox.test(AUT_Fluency_Difference ~ Experimental_Condition, data = data)
```

#### **Divergent Thinking Originality**

```{r}
# 觀察兩組樣本實驗前後的發散思維獨創性分布
mean(data[data$Experimental_Condition == "心流", "AUT_Originality_Pretest"])
sd(data[data$Experimental_Condition == "心流", "AUT_Originality_Pretest"])
mean(data[data$Experimental_Condition == "心流", "AUT_Originality_Posttest"])
sd(data[data$Experimental_Condition == "心流", "AUT_Originality_Posttest"])

mean(data[data$Experimental_Condition == "原始", "AUT_Originality_Pretest"])
sd(data[data$Experimental_Condition == "原始", "AUT_Originality_Pretest"])
mean(data[data$Experimental_Condition == "原始", "AUT_Originality_Posttest"])
sd(data[data$Experimental_Condition == "原始", "AUT_Originality_Posttest"])

boxplot(list(flow$AUT_Originality_Pretest, flow$AUT_Originality_Posttest), main = "Flow-Promoting", names = c("Pretest", "Posttest"))
boxplot(list(basic$AUT_Originality_Pretest, basic$AUT_Originality_Posttest), main = "Basic", names = c("Pretest", "Posttest"))
```

```{r}
# 觀察兩組樣本實驗前後的發散思維獨創性變化分布
mean(data[data$Experimental_Condition == "心流", "AUT_Originality_Difference"])
sd(data[data$Experimental_Condition == "心流", "AUT_Originality_Difference"])
mean(data[data$Experimental_Condition == "原始", "AUT_Originality_Difference"])
sd(data[data$Experimental_Condition == "原始", "AUT_Originality_Difference"])

qqnorm(data[data$Experimental_Condition == "心流", "AUT_Originality_Difference"])
qqline(data[data$Experimental_Condition == "心流", "AUT_Originality_Difference"])
qqnorm(data[data$Experimental_Condition == "原始", "AUT_Originality_Difference"])
qqline(data[data$Experimental_Condition == "原始", "AUT_Originality_Difference"])
```

```{r}
# 檢驗兩組樣本實驗前後的發散思維獨創性變化是否為常態分布（YES）
shapiro.test(data[data$Experimental_Condition == "心流", "AUT_Originality_Difference"])
shapiro.test(data[data$Experimental_Condition == "原始", "AUT_Originality_Difference"])
```

```{r}
# 檢驗兩組樣本實驗前後的發散思維獨創性中位數是否相同（YES）
wilcox.test(flow$AUT_Originality_Pretest, flow$AUT_Originality_Posttest, alternative = "two.sided", paired = TRUE)
wilcox.test(basic$AUT_Originality_Pretest, basic$AUT_Originality_Posttest, alternative = "two.sided", paired = TRUE)
```

```{r}
# 檢驗兩組樣本實驗前後的發散思維獨創性變化中位數是否相同（YES）
wilcox.test(AUT_Originality_Difference ~ Experimental_Condition, data = data)
```

#### **Convergent Thinking**

```{r}
# 觀察兩組樣本實驗前後的收斂思維能力分布
mean(data[data$Experimental_Condition == "心流", "RAT_Pretest"])
sd(data[data$Experimental_Condition == "心流", "RAT_Pretest"])
mean(data[data$Experimental_Condition == "心流", "RAT_Posttest"])
sd(data[data$Experimental_Condition == "心流", "RAT_Posttest"])

mean(data[data$Experimental_Condition == "原始", "RAT_Pretest"])
sd(data[data$Experimental_Condition == "原始", "RAT_Pretest"])
mean(data[data$Experimental_Condition == "原始", "RAT_Posttest"])
sd(data[data$Experimental_Condition == "原始", "RAT_Posttest"])

boxplot(list(flow$RAT_Pretest, flow$RAT_Posttest), main = "Flow-Promoting", names = c("Pretest", "Posttest"))
boxplot(list(basic$RAT_Pretest, basic$RAT_Posttest), main = "Basic", names = c("Pretest", "Posttest"))
```

```{r}
# 觀察兩組樣本實驗前後的收斂思維能力變化分布
mean(data[data$Experimental_Condition == "心流", "RAT_Difference"])
sd(data[data$Experimental_Condition == "心流", "RAT_Difference"])
mean(data[data$Experimental_Condition == "原始", "RAT_Difference"])
sd(data[data$Experimental_Condition == "原始", "RAT_Difference"])

qqnorm(data[data$Experimental_Condition == "心流", "RAT_Difference"])
qqline(data[data$Experimental_Condition == "心流", "RAT_Difference"])
qqnorm(data[data$Experimental_Condition == "原始", "RAT_Difference"])
qqline(data[data$Experimental_Condition == "原始", "RAT_Difference"])
```

```{r}
# 檢驗兩組樣本實驗前後的收斂思維能力變化是否為常態分布（YES）
shapiro.test(data[data$Experimental_Condition == "心流", "RAT_Difference"])
shapiro.test(data[data$Experimental_Condition == "原始", "RAT_Difference"])
```

```{r}
# 檢驗兩組樣本實驗前後的收斂思維能力中位數是否相同（YES）
wilcox.test(flow$RAT_Pretest, flow$RAT_Posttest, alternative = "two.sided", paired = TRUE)
wilcox.test(basic$RAT_Pretest, basic$RAT_Posttest, alternative = "two.sided", paired = TRUE)
```

```{r}
# 檢驗兩組樣本實驗前後的收斂思維能力變化中位數是否相同（YES）
wilcox.test(RAT_Difference ~ Experimental_Condition, data = data)
```

### **補充分析（性別差異）**

#### **無母數方法**

```{r}
data$ECxG <- with(data, ifelse(Experimental_Condition == "心流" & Gender == "男性", "心流x男性",
                        ifelse(Experimental_Condition == "心流" & Gender == "女性", "心流x女性",
                        ifelse(Experimental_Condition == "原始" & Gender == "男性", "原始x男性",
                        ifelse(Experimental_Condition == "原始" & Gender == "女性", "原始x女性", NA)))))
```

```{r}
kruskal.test(Flow_Total ~ ECxG, data = data)
kruskal.test(AUT_Fluency_Difference ~ ECxG, data = data)
kruskal.test(AUT_Originality_Difference ~ ECxG, data = data)
kruskal.test(RAT_Difference ~ ECxG, data = data)
```

```{r}
pairwise.wilcox.test(data$Flow_Total, data$ECxG)
pairwise.wilcox.test(data$AUT_Fluency_Difference, data$ECxG)
```

#### **有母數方法**

```{r}
summary(aov(Flow_Total ~ Experimental_Condition * Gender, data = data))
summary(aov(AUT_Fluency_Difference ~ Experimental_Condition * Gender, data = data))
summary(aov(AUT_Originality_Difference ~ Experimental_Condition * Gender, data = data))
summary(aov(RAT_Difference ~ Experimental_Condition * Gender, data = data))
```

```{r}
interaction.plot(x.factor = data$Experimental_Condition,
                 trace.factor = data$Gender,
                 response = data$AUT_Fluency_Difference,
                 xlab = "實驗條件",
                 ylab = "發散思維流暢性變化",
                 trace.label = "性別")
```

```{r}
TukeyHSD(aov(AUT_Fluency_Difference ~ Experimental_Condition * Gender, data = data))
```
